【裁判字號】    90,上易,570
【裁判日期】    901031
【裁判案由】    贓物等
【裁判全文】
臺灣高等法院高雄分院刑事判決                      九十年度上易字第五七號
    上訴人
    即被告   乙○○
    選  任
    辯護人   劉新安
右列上訴人因贓物案件，不服台灣高雄地方法院八十九年易字第五一四六號中華民國
九十年一月三十一日第一審判決（起訴案號：八十九年度偵字第三一六六號），提起
上訴，本院判決如左：
    主  文
上訴駁回。
    事  實
一、乙○○有侵占、賭博及詐欺等前科，其所犯詐欺案件，於民國（下同）八十五年
    間經本院判處有期徒刑一年六月確定，並於八十七年六月五日執行完畢。緣丙○○（業經原審判處判處有期徒刑十月確定）與蘇修賢（業經檢察官以八十九年度
    偵字第三五九四、三六四四號不起訴處分確定）共同基於意圖為自己不法所有之
    概括犯意聯絡，連續於八十八年六月底某日凌晨五時許及同年八月底某日下午二
    時許，至高雄市○○區○○路八一七號甲○○所經營之中日超商內，持其所有供
    犯罪所用且客觀上可供兇器使用之六角板手一支，破壞該超商內電動機具之鑰匙
    孔強行打開，竊得電動機具內之ＩＣ板各一片，並由蘇修賢負責銷贓。乙○○明
    知丙○○與蘇修賢所二次竊得之上開電動機具ＩＣ板計二片，係屬來路不明之贓
    物，竟基於故買贓物之概括犯意，於八十八年六月底某日及同年八月底某日，在
    高雄市小港區不詳處所，仍以每片新台幣（下同）五千元至六千元不等之低價向
    蘇修賢購買。蘇修賢另承前開同一之概括犯意，於八十八年十月中旬某日，與有
    犯意聯絡之藍雅惠，共同至高雄縣林園鄉○○路八八號宏一平價中心內，以上開
    同一手法，破壞該店內電動機具之鑰匙孔強行打開，竊得電動機具內之ＩＣ板一
    片及四百五十元，並由蘇修賢旋將所竊得之上開ＩＣ板，在高雄市小港區不詳處
    所，以上開同一之低價售予知悉係屬來路不明之贓物之乙○○。
二、案經內政部警政署航空警察局高雄分局報請台灣高雄地方法院檢察署檢察官偵查
    起訴。
    理  由
一、訊據上訴人即被告乙○○矢口否認有何故買贓物之犯行，辯稱：伊與丙○○不認
    識；伊僅於八十八年三、四月向蘇修賢之表哥洪志祥購買二次電動機具ＩＣ板，
    計十二片；又被告蘇修賢與案外人洪志祥、洪明祥、姚進松係同夥，洪志祥因涉
    嫌盜匪案被捕，其等誤認係上訴人任職警察之胞弟陳保嘉為績效所為，且上訴人
    向洪明祥借二十萬元，而案外人姚進松透過洪明祥出面向上訴人之同居人黃秀蓮
    所借之小客車發生車禍，未處理賠償事宜，上訴人乃要以欠洪明祥之二十萬元抵
    償，被告蘇修賢等人挾怨報復；且被告丙○○並未參與上開中日超商竊案，被告
    丙○○所為不利於上訴人之指證亦不實在云云。惟查：
（一）上開電動機具ＩＣ板三片分係中日超商、宏一平價中心所有，於八十八年六月
      底某日凌晨五時許、同年八月底某日下午二時許及同年十月中旬某日，在高雄
      市○○區○○街八一七號之中日超商、宏一平價中心內遭竊之事實，業據被害
      人甲○○、丁○○及證人藍雅惠於警訊中指證明確，是該電動機具ＩＣ板係贓
      物無疑。
（二）按向他人購買中古之電動機具ＩＣ板，為擔保該物來源之正當性，一般買受人
      必先檢視該ＩＣ板有無保證書或說明書，以免購得來路不明之贓物，被告乙○○既從事電動機具材料組裝業務，已達十餘年，對於零件取得之正當性，本應
      負有較一般人更高之注意義務，竟未查明上開物之來源，而買受未附任何證明
      文件之上開ＩＣ板，則被告乙○○應可知該ＩＣ板係屬來路不明之贓物。
（三）又同案被告丙○○與證人蘇修賢一致供稱：伊等將所竊得之ＩＣ版轉售予乙○○時，乙○○知悉該ＩＣ板係屬贓物，因乙○○專門收購贓物等語。同案被告
      丙○○於原審及本院囑託台灣台東地方法院訊問時，均供稱其與蘇修賢偷來之
      二片ＩＣ板，均賣給被告乙○○，乙○○交錢時，其與蘇修賢均在場，贓款平
      分等情無訛，至於同案被告丙○○於本院囑託台灣台東地方法院訊問時，雖證
      稱銷贓時沒在場云云，但綜觀該次筆錄全文之真意，係指被告乙○○銷贓時，
      丙○○沒在場而言，並非指蘇修賢銷贓時，丙○○沒在場，同案被告丙○○前
      後指證並無矛盾之處；至於丙○○指述該等ＩＣ板賣給被告乙○○之價錢，先
      後指述雖稍有出入，但此應是對於細節時間久遠，記憶淡忘所致，自難認同案
      被告丙○○指證該等ＩＣ板係賣給被告乙○○等情有何不實。
（四）被告乙○○雖於原審法院聲請傳喚證人陳文虎、林官寶，以證明其於八十八年
      四月起至八十九年二月止，並未在高雄之事實，然證人林官寶於原審調查程序
      中證稱：伊於八十八年二、三月間認識乙○○；伊在花蓮市○○○路擺魯味路
      邊攤攤位，乙○○開電動玩具店；伊之營業時間為每晚五時許起至翌日凌晨三
      時三十分許止；乙○○平時並未看店，偶爾晚上會到伊攤位，該電動玩具店並
      非乙○○所開，乙○○僅係寄放電動玩具機於該處等語。證人陳文虎於原審調
      查程序中證述：伊於八十八年三、四月間認識乙○○，伊在花蓮市○○路擺香
      腸路邊攤攤位，伊之營業時間為每日下午三時許至翌日凌晨三時許；乙○○常
      於伊營業時間內至伊攤位聊天，營業時間外偶爾會至伊住處聊天；伊只知乙○○係靠寄放電動玩具機台營生，不知他店在何處等語。被告乙○○於原審調查
      程序中則供稱：伊於八十八年四月間至花蓮初識林官寶，伊先寄放電動玩具機
      在國興街，之後於八十八年底始在附近開店，林官寶在該處附近擺魯味攤位，
      營業時間為每晚四、五時起至凌晨三、四時止，伊偶爾在晚上會去找林官寶；
      伊所開設超商之營業時間為二十四小時，伊每日均去看店等語，是被告乙○○
      與證人林官寶就被告乙○○是否有開設超商及每日是否均有至店內看店等情，
      前後供述已有不一。又證人林官寶、陳文虎既係於每日傍晚始開始營業至翌日
      凌晨，且未與被告乙○○每日均有接觸，對於被告乙○○每日及白天之活動作
      息並非得完全知悉掌握，況現今陸上及空中交通便利，以高雄與花蓮間之距離
      ，一日往返實綽綽有餘，且被告乙○○於花蓮地區既又從事相同之電動玩具機
      業，其向證人蘇修賢及被告丙○○購買渠等所竊得之贓物ＩＣ板供其營業所用
      ，亦非不可想像，是自難僅憑證人林官寶、陳文虎所為之證詞，作有利被告乙○○之事實認定。
（五）上訴人乙○○於警訊中供稱：蘇修賢曾於八十八年三、四月販售電動機具ＩＣ
      板兩次予上訴人，共十一片等語，嗣於原審審理時改稱：不曾向蘇修賢買過，
      是向蘇修賢的表哥洪志祥買過二次云云。刻意迴避有向蘇修賢購買ＩＣ板之事
      實，足見其供述有所隱瞞而不實。
（六）同案被告丙○○確有參與上開中日超商二次竊盜案，已經被告丙○○自白不諱
      ，並經同案被告蘇修賢指證明確，其等供述作案經過及細節，與被害人甲○○
      指述失竊情節，彼此吻合，顯然被告丙○○確有參與上開中日超商竊盜案，何
      況被告丙○○因上開竊案經原審判處有期徒刑十月，上訴後於本案審理中撤回
      上訴而確定。上訴人以被告丙○○未參與上開中日超商竊盜案而為不實之指證
      云云，自不足採。
（七）至上訴人質疑蘇修賢等係挾怨報復云云，惟此為證人蘇修賢、姚進松、洪明祥
      等人堅決否認（見本院九十年七月二十七日訊問筆錄），而僅為上訴人臆測之
      詞；何況，上訴人與同案被告丙○○均供稱彼此並無任何仇怨（見原審第一四
      五頁正面），但何以丙○○亦為相同之指證？
      綜上所述，被告所辯稱係卸責之詞，不足採信，其犯行堪以認定。
二、核被告乙○○故買贓物之行為，係犯刑法第三百四十九條第二項之故買贓物罪。
    其多次犯行，時間緊接，犯罪構成要件相同，顯係基於概括之犯意為之，為連續
    犯，依刑法第五十六條之規定以一罪論，並加重其刑。查被告乙○○曾於八十五
    年間，因犯詐欺罪，經本院判處有期徒刑一年六月確定，並於八十七年六月五日
    執行完畢，其於五年以內再犯本件有期徒刑以上之罪，為累犯，依刑法第四十七
    條規定遞加其刑。
三、原審以被告乙○○事證明確，適用刑法第五十六條、第三百四十九條第二項、第
    四十七條，罰金罰鍰提高標準條例第一條前段規定。審酌被告乙○○之素行不良
    ，犯罪之手段、所生之損害，被告乙○○犯後之態度等一切情狀，量處有期徒刑
    一年，認事用法核無違誤，被告上訴意旨仍執前詞否認犯罪，為無理由，應予駁
    回。
四、被告乙○○於審判期日經合法傳喚，無正當之理由不到庭，爰不待其陳述逕行判
    決。
五、同案被告丙○○經原審判決罪刑後提起上訴，嗣於本院審理中撤回上訴而確定在
    案。
據上論結，應依刑事訴訟法第三百六十八條、第三百七十一條，判決如主文。
本案經檢察官陳惠珠到庭執行職務。
中    華    民    國         九十       年      十      月    三十一    日
                              臺灣高等法院高雄分院刑事第二庭
                                  審判長法官  曾永宗
                                        法官  謝肅珍
                                        法官  邱永貴
右正本證明與原本無異。
不得上訴。
                                      書記官  周能智
中    華    民    國         九十       年     十一     月      二      日
附錄：本判決論罪科刑法條：
刑法第三百四十九條第二項：
搬運、寄藏、故買贓物或為牙保者，處五年以下有期徒刑、拘役或科或併科一千元以
下罰金。因贓物變得之財物，以贓物論。
                                                                      Ｈ


司法院資訊處製作；財團法人民間司法改革基金會備份。
